# 外币现金流量表折算，用什么汇率？

提问人：xiaofr 时间：2011-04-18 18:59:46
请教外币现金流量表折算，用什么汇率？ 美元折算成人民币

回答人：chenyiwei
理论上应按现金流量发生日的汇率逐笔折合。实务中可使用加权平均汇率

回答人：chenyiwei
回复 藤椅 xiaofr 的帖子现金流量表准则第七条:外币现金流量以及境外子公司的现金流量，应当采用现金流量发生日的即期汇率或按照系统合理的方法确定的、与现金流量发生日即期汇率近似的汇率折算。汇率变动对现金的影响额应当作为调节项目，在现金流量表中单独列报。